【裁判字號】    97,訴,590
【裁判日期】    970212
【裁判案由】    毒品危害防制條例
【裁判全文】
臺灣高雄地方法院刑事判決               97年度訴字第590號
公  訴  人  臺灣高雄地方法院檢察署檢察官
被      告  甲○○
                    （在監）
上列被告因毒品危害防制條例案件，經檢察官提起公訴（96年度
毒偵字第10364 號），被告就被訴事實為有罪之陳述，本院合議
庭裁定由受命法官獨任進行簡式審判程序，判決如下：
    主  文
甲○○施用第一級毒品，累犯，處有期徒刑壹年。扣案第一級毒
品海洛因壹包（驗餘淨重零點零貳柒公克）、塑膠管壹支，均沒
收銷燬之。
    事  實
一、甲○○前因施用毒品案件，經本院以91年度毒聲字第3131號
    裁定令入戒治處所施以強制戒治，嗣以91年度聲字第7162號
    裁定停止戒治，所餘戒治期間，付保護管束。惟甲○○於保
    護管束期間，再度施用毒品，其違反保護管束應遵守事項且
    情節重大，經本院以92年度毒聲字第3216號裁定撤銷停止戒
    治，令入戒治處所施以強制戒治，於民國93年5 月6 日強制
    戒治期滿；又因詐欺、施用第二級、第一級毒品案件，分別
    經本院以94年度簡字第4113號、94年度簡字第4110號、94年
    度訴字第1425號判決判處有期徒刑3 月、4 月、1 年2 月，
    復經本院以95年度聲字第370 號裁定定應執行有期徒刑1 年
    7 月確定，甫於96年1 月4 日縮刑期滿執行完畢。仍不知悔
    改，再基於施用第一級毒品海洛因之犯意，於96年11月11日
    上午10時許，在高雄縣彌陀鄉○○路北中巷1 號住處內，以
    將海洛因摻水稀釋後，再用針筒注射之方式，施用第一級毒
    品海洛因1 次。嗣於同日下午4 時40分許，在高雄縣彌陀鄉
    ○○路旁為警查獲，並扣得裝有海洛因之塑膠管1 支（驗餘
    淨重0.027 公克），經採集其尿液送驗後，結果呈海洛因代
    謝物之嗎啡陽性反應。
二、案經高雄縣政府警察局岡山分局報告臺灣高雄地方法院檢察
    署檢察官偵查起訴。
    理  由
一、本件係經被告甲○○於準備程序當庭表示認罪，而經本院裁
    定以簡式審判程序加以審理，依據刑事訴訟法第273 條之2
    、第159 條第2 項之規定，不適用傳聞法則有關限制證據能
    力之相關規定，合先敘明。
二、上開事實業經被告甲○○坦承不諱，且其為警查獲所採集之
    尿液檢體，經送檢驗結果，確呈嗎啡陽性反應（按海洛因係
    由嗎啡經化學合成而製得，經注射進入人體後，因代謝分解
    成嗎啡，因此施打海洛因後，由尿液中檢驗結果仍為嗎啡反
    應），有臺灣檢驗科技股份有限公司96年11月29日出具之報
    告編號KH2007B0000000號濫用藥物尿液檢驗報告暨高雄縣政
    府警察局岡山分局前峰派出所毒品案件嫌犯尿液採證檢驗對
    照表各1 件在卷可稽；又扣案之白粉1 包（原盛裝於塑膠管
    中，經警倒出後置於夾鏈袋），經送高雄市立凱旋醫院以氣
    相層析質譜儀分析法檢驗結果，確係第一級毒品海洛因（驗
    餘淨重0.027 公克），亦有該院96年12月31日出具之高市凱
    醫驗字第5843號濫用藥物成品檢驗鑑定書1 件在卷足憑，足
    見被告上開自白核與事實相符，應可採信。再被告有如事實
    欄所示之觀察勒戒執行完畢之情，有臺灣高等法院被告前案
    紀錄表在卷可佐，顯見其係於上開強制戒治執行完畢釋放後
    ，5 年內再犯本件施用第一級毒品之罪，事證明確，被告犯
    行堪以認定，自應依法論科。
三、按海洛因係毒品危害防制條例第2 條第2 項第1 款所明定之
    第一級毒品，不得非法持有、施用。核被告所為，係犯毒品
    危害防制條例第10條第1 項之施用第一級毒品海洛因罪。又
    被告施用第一級毒品海洛因前後持有海洛因之低度行為，應
    為施用海洛因之高度行為所吸收，不另論罪。查被告有事實
    欄所載之有期徒刑執行完畢紀錄，有臺灣高等法院被告前案
    紀錄表在卷可按，其於有期徒刑之執行完畢後5 年內，故意
    再犯本件有期徒刑以上之罪，為累犯，應依刑法第47條第1
    項之規定加重其刑。爰審酌海洛因戕害身心，而被告前因施
    用毒品經送觀察勒戒、強制戒治及刑罰之執行後，猶不思戒
    絕革除惡習，再為本件犯罪，顯未因前所受觀察勒戒、強制
    戒治之治療處分及刑罰之執行而記取教訓，惟其施用毒品所
    生危害，實以自戕身心健康為主，對於他人生命、身體、財
    產等法益，尚無明顯而重大之實害，兼衡其犯罪後坦承犯行
    等一切情狀，量處如主文所示之刑。
四、扣案之置於塑膠吸管內海洛因1 包（驗餘淨重0.027 公克，
    原盛裝於塑膠管中，經警倒出後置於夾鏈袋），係違禁物，
    不問屬於犯人與否，應依毒品危害防制條例第18條第1 項前
    段規定宣告沒收銷燬之。至於上開塑膠吸管因警方於將其內
    之海洛因倒出後即將其棄置，有本院辦理刑事案件電話記錄
    查詢表附卷可按（本院卷第24頁），雖未能將之送驗，惟依
    卷附法務部調查局93年3 月19日調科壹字第09300113060 號
    函稱：…無論依上述何種方式分離，包裝袋內均會有極微量
    海洛因殘留等語（本院卷第25頁），故應將之同視為第一級
    毒品，且不能證明業已滅失，亦應依毒品危害防制條例第18
    條第1 項前段規定宣告沒收銷燬之。
據上論斷，應依刑事訴訟法第273 條之1 第1 項、第299 條第1
項前段，毒品危害防制條例第10條第1 項、第18條第1 項前段，
刑法第11條、第47條第1 項，判決如主文。
本案經檢察官呂乾坤到庭執行職務。
中    華    民    國    97    年    2     月    12    日
                  刑事第十二庭  法  官  施介元
以上正本證明與原本無異。
如不服本判決應於收受本判決後10日內向本院提出上訴書狀，並
應敘述具體理由，如未敘述上訴理由者，應於上訴期間屆滿後20
日內補提理由書狀於本院（均須按他造當事人之人數附繕本）「
切勿逕送上級法院」。
中    華    民    國    97    年    2     月    12    日
                                書記官  謝群育
附錄本判決論罪科刑法條
毒品危害防制條例第10條第1項
施用第一級毒品者，處 6 月以上 5 年以下有期徒刑。


司法院資訊處製作；財團法人民間司法改革基金會備份。
